【裁判字號】    95,小上,58
【裁判日期】    950413
【裁判案由】    給付管理費
【裁判全文】
臺灣臺北地方法院民事裁定              95年度小上字第58號
    上  訴  人  甲○○
    被上訴人    向陽村社區管理委員會
    法定代理人  乙○○
上列當事人間請求給付管理費事件，上訴人對於中華民國94年12
月30日本院臺北簡易庭94年度北小字第2932號第一審小額民事判
決提起上訴，本院裁定如下：
    主   文
上訴駁回。
第二審訴訟費用新台幣壹仟伍佰元由上訴人負擔。
    理   由
一、按對於小額程序第一審裁判之上訴，非以其違背法令為理由
    ，不得為之。所謂違背法令，係指判決不適用法規或適用不
    當。其上訴狀內應記載上訴理由，表明原判決所違背之法令
    及其具體內容，以及依訴訟資料可認為原判決有違背法令之
    具體事實。民事訴訟法第436條之24第2項、第436條之32第2
    項準用第468條、第436條之25分別定有明文。又當事人依民
    事訴訟法第436條之32第2項準用第468條規定以第一審判決
    有不適用法規或適用法規不當為上訴理由時，其上訴狀或理
    由書應有具體之指摘，並揭示該法規之條項或其內容，若係
    成文法以外之法則，應揭示該法則之旨趣，倘為司法院解釋
    或本院之判例，則應揭示該判解之字號或其內容，如依民事
    訴訟法第436條之32第2項準用第469條第1款至第5款事由提
    起第二審上訴者，其上訴狀或理由書應揭示合於該條款之事
    實，上訴狀或理由書如未依此項方法表明者，即難認為已對
    第一審判決之違背法令有具體之指摘，其上訴自難認為合法
    （最高法院71年台上字第314號可資參照）。
二、上訴意旨略謂：依向陽村社區組織章程（應係住戶規約）第
    54 條：「凡本大樓之房屋所有權人，無論其入住與否，均
    應按時繳納管理費用，該屋如出租應由房屋所有權人與承租
    人事先約定由何人繳納，並知會管理委員會，如承租人拒繳
    管理費時，房屋所有權人應負繳納之責」之規定，上訴人即
    房屋所有權人乃繳納管理費義務之第2順位，即類似負連帶
    之責任，但被上訴人未依上開組織章程第59條第3項「逾期4
    個月仍未繳納時，由管委會發存證信函催收…」之規定向上
    訴人催繳管理費，致上訴人遭受損失，原審袒護被上訴人，
    顯不合情理法等語，應僅係就原審取捨證據認定事實為指摘
    ，並未具體表明原判決所違背之法令及其具體內容，亦未表
    明依訴訟資料可認為原判決有違背法令之具體事實，依上開
    說明，其上訴難認為合法，應予駁回。
三、本件訴訟費用額為第二審裁判費1,500元。
四、據上結論，本件上訴為不合法。依民事訴訟法第436條之32
    第1項、第2項、第444條第1項前段、第95條、第78條、第
    436 條之19條第1項，裁定如主文。
中    華    民    國    95    年    4     月    13    日
                  民事第四庭  審判長法  官  林麗玲
                                    法  官  陳文正
                                    法  官  林玲玉
以上正本係照原本作成。
本裁定不得抗告。
中    華    民    國    95    年    4     月    13    日
                                    書記官  江虹儀


司法院資訊處製作；財團法人民間司法改革基金會備份。
